# KATRINS HAIDY ARVELO CRESPO



(O)

Caracas, Venezuela



0424 248.36.90



Harvelo@armisglobal.com Haidy.arvelo@hotmail.com Licenciada en Administración de Empresas, con experiencia laboral en el Sector Salud con mas de 25 años de servicio en áreas como: Gerencia de Cobranzas, Gerencia de admisión, Gerencia de Facturación y egreso, Gerencia de atención integral al paciente, Convenios, Asesor de seguros Internacionales y nacionales, persona con vocación de servicio, con potencial en liderazgo y en atención al cliente.

# **CURSOS Y PROGRAMAS**

- ✓ Atención Al cliente como estrategia para diferenciarse en el mercado. (IESA).
- ✓ Ventas estrategia de mercado (IESA)
- ✓ Construyendo equipos de alto desempeño
   (IESA)



## EXPERIENCIA PROFESIONAL

2021 HUMANITAS ADM, Y RIESGO C.A

Cargo: Gerente de Redes y pago a proveedores
Función: Planificar, organizar, dirigir, coordinar la revisión y

respuesta de los estados de cuenta de la diferentes clínicas en la Red así como el pago

oportuno de las Cuentas por pagar.

## 2015-2017 CLINICA SANTA SOFIA

Cargo: Gerente de atención al paciente

Función: Planificar, organizar, dirigir y coordinar las área

administrativas de Admisión principal, ambulatorio, emergencia, facturación, liquidación y egreso.

Convenios con las Aseguradoras.

# 2009-2015 CLINICA CENTRO MEDICO DE CARACAS

Cargo: Gerente de atención integral al paciente

Función: Planificar, organizar, dirigir y coordinar las área

administrativas de Admisión principal, ambulatorio, emergencia, facturación, liquidación y egreso,

Reintegros, Registro Medico, Radioterapia.

Convenios con las Aseguradoras.

#### 2006-2009 CLINICA SANATRIX

Cargo: Gerente de admisión, facturación y Cobranzas

Función: Planificar, organizar, dirigir y coordinar las área administrativas de Admisión principal, ambulatorio,

emergencia, facturación, liquidación y egreso, Reintegros, Registro Medico, Cobranzas.

Convenios con las Aseguradoras.

### 1992-2006 HOSPITAL DE CLINICAS CARACAS C.A

Cargo: Gerente Cobranzas (encargado)

Función: Encargada supervisar el seguimiento y gestión de

cobranzas, reintegros, notas de crédito etc.

# FORMACIÓN ACADÉMICA

2001-2005 Licda. En Administración de Empresas



Universidad Alejandro de Humboldt.

2010-2011 Ma



Maestría en Formación Gerencial y Finanzas: Por concluir

Universidad Metropolitana

# **HABILIDADES**

- Liderazgo
- Actitud positiva
- Manejo de equipos
- Planificación Estratégica

### REFERENCIA PERSONAL

- Dr. German Cortez
- 0414.301.46.57
- Lic. Yennifer Castañeda 0414.301.46.57
- Lic. Leonardo Jaimes 0412.923.71.42